【裁判字號】    96,訴,544
【裁判日期】    970227
【裁判案由】    第三人異議之訴
【裁判全文】
臺灣基隆地方法院民事判決               96年度訴字第544號
原      告  遠銀國際租賃股份有限公司
法定代理人  甲○○
訴訟代理人  乙○○
被      告  興詠股份有限公司
法定代理人  丙○○
上列當事人間第三人異議之訴事件，本院於97年2月13日言詞辯
論終結，判決如下：
    主  文
本院九十六年度執全字第七五八號強制執行事件，就附表所示影
印機所為之強制執行程序應予撤銷。
訴訟費用由被告負擔。
    事實及理由
一、原告主張：執行債務人信富企業有限公司（簡稱信富公司）
    於民國（下同）92年9月起至95年11月29日止，以辦公事務
    設備向原告辦理融資，而將如附表所示之影印機合計33台出
    售予原告後，再由原告將上開影印機33台出租予信富公司，
    雙方並簽署專案租售契約書暨所衍生之附約在案，故上開如
    附表所示之影印機合計33台屬原告所有，執行債務人信富公
    司僅為上開標的物之承租人而非所有權人，為此依強制執行
    法第15條規定提起本件第三人異議之訴，並聲明如主文所示
    。
二、被告抗辯：因執行債務人信富公司向被告購買上開影印機所
    開立之支票尚未兌現，故上開影印機之所有權非屬原告所有
    等語置辯。
三、得心證之理由：
  (一)按第三人就執行標的物有足以排除強制執行之權利者，得於
    強制執行程序終結前，向執行法院對債權人提起異議之訴，
    強制執行法第15條定有明文。所謂就執行標的物有足以排除
    強制執行之權利者，係指於執行標的物有所有權、典權、留
    置權、質權存在情形之一者而言（最高法院68台上字第3190
    號判例意旨參照）。查本件被告以訴外人信富公司為執行債
    務人聲請強制執行，業經本院執行處以96年度執全字第758
    號開始執行，所查封之如附表所示之影印機合計33台，現仍
    在被告保管中，尚未聲請拍賣等情，為兩造所不爭執，是關
    於如附表所示33台影印機之執行程序尚未終結。揆諸前揭說
    明，原告提起本件第三人異議之訴有無理由，端視如附表所
    示之影印機33台是否屬原告所有為斷。
  (二)本件原告主張如附表所示之影印機33台屬其所有乙情，業據
    提出發票、專案租售契約書暨所衍生之附約等影本為證，復
    為被告所不爭執，堪信原告此部分主張為真實。被告雖以執
    行債務人信富公司向其購買上開影印機所開立之支票尚未兌
    現為由，辯稱執行債務人信富公司並未取得上開影印機之所
    有權云云，惟稱買賣者，謂當事人約定一方移轉財產權於他
    方，他方支付價金之契約；當事人就標的物及其價金互相同
    意時，買賣契約即為成立；物之出賣人，負交付其物予買受
    人，並使其取得該物所有權之義務；民法第345條、第348條
    第1項均定有明文。是被告在與訴外人信富公司成立上開影
    印機之買賣契約並交付影印機後，上開影印機之所有權即移
    轉予訴外人信富公司，至於訴外人信富公司所開立做為貨款
    支付之票據兌現與否，乃被告與訴外人信富公司間之債務清
    償問題，要與訴外人信富公司已取得之上開影印機之所有權
    無涉。是訴外人信富公司在取得上開影印機之所有權後，再
    將上開影印機售予原告，原告自屬上開影印機之所有權人無
    訛。
  (三)綜上所述，原告既為上開影印機之所有權人，則其據此請求
    將本院96年度執全字第758號強制執行事件，就如附表所示
    之影印機33台所為之強制執行程序予以撤銷，即無不合，應
    予准許。
四、據上論結：本件原告之訴為有理由，依民事訴訟法第78條，
    判決如主文。
中    華    民    國    97    年    2     月    27    日
                  民事庭法  官  林玉珮
以上正本係照原本作成。
對於本件判決如有不服，應於收受送達後20日內向本院提出上訴
書狀，敘述上訴之理由，上訴於臺灣高等法院。
中    華    民    國    97    年    2     月    27    日
                        書記官  洪福基


司法院資訊處製作；財團法人民間司法改革基金會備份。
